臺灣士林地方法院刑事裁定　　　　　　　　　　　　　九十一年度交簡上字第三號
　　抗　告　人
　　即　被　告　甲○○
右列抗告人即被告因過失傷害案件，不服本院中華民國九十年十二月十日第一審裁定
（九十年度交簡字第九八一號），提起抗告，本院管轄之第二審合議庭裁定如左：
    主  文
抗告駁回。
    理  由
一、原裁定意旨略以：按提起上訴，應於送達判決後十日內為之，刑事訴訟法第三百
    四十九條規定甚明。上訴人即被告甲○○係於民國九十年十一月二十四日收受本
    院判決正本，有送達證書在卷可稽，則其上訴期間應於九十年十二月四日屆滿，
    上訴人竟遲至九十年十二月六日始行上訴，顯已逾越上訴期間，其上訴即屬違背
    法律上之程式，爰裁定駁回其上訴等語。
二、抗告意旨略以：伊任職於華鵬廣告設計有限公司，並擔任該公司之南部市場開發
    業務專員一職，因業務上關係，需長期居住南部，致無法返回其臺北市○○路二
    ０九巷十二號之戶籍地，遂無法親自收受郵件，以致延誤法定上訴期限，且上開
    戶籍地，因欠繳國有財產局之租金，業已遭查封拍賣，依法不得進入屋內，郵件
    之取得更形困難，其情可憫；且伊已於九十年十一月二十八日與告訴人達成民事
    和解等語。
三、經查，按上訴期間為十日，自送達判決後起算，刑事訴訟法第三百四十九條前段
    定有明文，本件抗告人即被告因過失傷害案件，經本院第一審以簡易判決判處有
    期徒刑四月，如易科罰金，以三百元折算一日，該簡易判決正本於九十年十一月
    二十四日送達於抗告人即被告親自收受，有其於收受上開簡易判決正本後在送達
    證書上蓋章表示已收受之送達證書一紙附卷可憑，依照前開規定，自九十年十一
    月二十四日送達判決之翌日起算，計至同年十二月四日其上訴期間即已屆滿（按
    九十年十二月四日並非星期日、紀念日或其他休息日），乃抗告人即被告竟遲至
    九十年十二月六日，始行對上開判決提起上訴，業已逾越法定上訴期間，其上訴
    自非合法，原審因而裁定駁回其上訴，經核於法並無違誤。本件抗告人即被告已
    於九十年十一月二十四日實際收受前開簡易判決正本，有如前述，竟仍以上開情
    由，主張無法親自收受，致延誤法定上訴期間云云，自無理由；況且如有非因過
    失遲誤上訴期間之情形者，可依刑事訴訟法第六十七條、第六十八條之規定，於
    原因消滅後五日內，聲請回復原狀並同時補行期間內應為之上訴行為，本件抗告
    人即被告未踐行上開法定程序，逕行對原審駁回其上訴之裁定提起抗告，亦非適
    法。綜上所述，本件抗告為無理由，應予駁回。
四、據上論斷，應依刑事訴訟法第四百五十五條之一第五項、第四百十二條，裁定如
    主文。
中      華      民      國    九十一    年      一      月     十六     日
                                    臺灣士林地方法院刑事第三庭
        審判長法  官  洪  英  花
                                              法  官  何  信  慶
                                              法  官  曾  家  貽
右正本證明與原本無異。
本件不得抗告。
                                              書記官  陳  玉  珍
中      華      民      國    九十一    年      一      月     十七     日
